臺灣臺中地方法院民事判決
                                   110年度中簡字第1992號
原      告  尤永宸
訴訟代理人  王晨瀚  律師
被      告  鍾文鑫
上列被告因妨害名譽案件，經原告提起損害賠償之附帶民事訴訟
（110年度附民字第437號），經本院刑事庭裁定移送前來，本院
於民國110年9月8日辯論終結，判決如下：
    主      文
被告應給付原告新台幣伍萬元及自民國一一○年五月十八日起至
清償日止，按週年利率百分之五計算之利息。
原告其餘之訴駁回。
訴訟費用由被告負擔百分之十五，餘由原告負擔。
本判決原告勝訴部分得假執行。但被告以新台幣伍萬元為原告預
供擔保，得免為假執行。
    事實及理由
一、原告主張：被告係原告任職台灣三菱電梯股份有限公司（下
    稱三菱電梯公司）台中分公司之前同事（被告已離職），因
    不詳原因，竟意圖散布於眾，基於加重誹謗之犯意，於民國
    109年10月30日9時46分許，至台中市○○區○○街000 號烏日明
    道郵局，以匿名方式郵寄8 封文字內容為：「三菱電梯北屯
    課尤永宸盜賣公司零件，盜賣物品已寄台北總公司」之信件
    ，而分別寄送至原告及三菱電梯公司之台中分公司、高雄分
    公司、高雄分公司左營服務課、台南分公司、台北總公司、
    台北總公司總經理李舜洋、台北總公司品證室黃經理等人，
    以此散布文字之方式指摘原告盜賣三菱電梯公司零件之不實
    事項，足以毀損原告之名譽。被告上開行為，經台灣台中地
    方檢察署檢察官以109年度偵字第39038號提起公訴，經鈞院
    110年度易字第700號刑事判決以被告涉犯刑法第310 條第2
    項之加重毀謗罪，判處拘役40 日確定在案。是原告之名譽
    ，顯受被告之侵害。爰依民法第184條第1項前段及第 195條
    第1項之規定，請求被告給付35 萬元之精神慰撫金。訴之聲
    明：被告應給付原告35萬元及自刑事附帶民事起訴狀繕本送
    達之翌日起至清償日止，按週年利率5%計算之利息。
二、查原告主張之上開事實，已為本院110年度易字第700號刑事
    判決所認定，並為被告所不爭執，亦經調閱上開刑事卷無訛
    ，堪認為真實。
三、按不法侵害他人之身體、健康、名譽、自由、信用、隱私、
    貞操，或不法侵害其他人格法益而情節重大者，被害人雖非
    財產上之損害，亦得請求賠償相當之金額。民法第195條第1
    項前段，定有明文。而稱名譽者，指人在社會上評價，通常
    指其人格在社會生活上所受的尊重。是稱侵害名譽者，指以
    言語、文字、漫畫或其他貶損他人在社會上的評價，使其受
    到憎惡、蔑視、侮辱、嘲笑、不齒與其往來。此即名譽之受
    侵害必有使人在社會上的評價之低落之程度，始足當之。是
    以，以言語、文字方式為侵害之方式，須達具體指謫他方，
    始達他人社會上的評價之低落之程度。經查，本件被告以匿
    名方式郵寄8 封文字內容為：「三菱電梯北屯課尤永宸盜賣
    公司零件，盜賣物品已寄台北總公司」之信件，分別寄送至
    原告及三菱電梯公司之台中分公司、高雄分公司、高雄分公
    司左營服務課、台南分公司、台北總公司、台北總公司總經
    理李舜洋、台北總公司品證室黃經理等人，以此散布文字之
    方式指摘原告盜賣三菱電梯公司零件之不實事項，足以貶抑
    原告在社會上評價，而達於低落之程度，要堪認定。足認，
    原告之名譽已受侵害。是原告據民法第195條第1項規定，請
    求精神慰撫金，要屬有據，應予以准許。
四、次按，因故意或過失，不法侵害他人之權利者，負損害賠償
    責任。民法第184條第1項前段，定有明文。而按，慰藉金之
    賠償須以人格權遭遇侵害，使精神上受有痛苦為必要，其核
    給之標準固與財產上損害之計算不同，然非不可斟酌雙方身
    分資力與加害程度，及其他各種情形核定相當之數額（最高
    法院51年台上字第223 號判例要旨參照）。本院衡以原告為
    大學畢業，現從事電梯保養工作，每月收入約4萬元左右；
    被告為大學畢業，現從事電梯保養工作，每月收入約3萬500
    0元左右，並侵害行為之原因、手段，兩造間之關係，認為
    原告之精神上損害應與5萬元之慰撫金為相當。
五、綜上所述，原告本於民法第184條第1項前段及第195條第1項
    前段侵權行為之法律關係，請求被告給付5萬元及自刑事附
    帶民事起訴狀繕本送達之翌日（即110年5月18 日）起至清
    償日止，按年息5%計算之法定遲延利息，於法有據，應予准
    許，爰為判決如主文第1 項所示。至原告逾上開部分之請求
    ，不應准許，應予駁回。
六、本件係就民事訴訟法第427條第1項訴訟適用簡易程序所為被
    告敗訴之判決，故依同法第389條第1項第3 款之規定，自應
    依職權宣告假執行。並依被告之聲請，酌定相當擔保金額，
    予以宣告得免為假執行。
七、據上論結，本件原告之訴為一部有理由，一部無理由，依民
    事訴訟法436條之23、第436條第2項、第79條、第389條第 1
    項第3款、第392條第2項，判決如主文。
中　　華　　民　　國　　110 　年　　9 　　月　　15　　日
                      臺灣臺中地方法院臺中簡易庭
                                  法　官　陳添喜
以上正本係照原本作成。
如不服本判決，應於送達後20日內，向本院提出上訴狀並表明上
訴理由，如於本判決宣示後送達前提起上訴者，應於判決送達後
20日內補提上訴理由書（須附繕本）。如委任律師提起上訴者，
應一併繳納上訴審裁判費。
中　　華　　民　　國　　110 　年　　9 　　月　　15　　日

                                  書記官　黃舜民